Rafał Skwara

Junior Front End Developer

Adres ul. Afrykańska 03-966 Warszawa

Telefon 695729757

E-mail rafal.skwara@gmail.com

Data ur. 1988-05-21

GitHub https://github.com/rafalskwara/

LinkedIn linkedin.com/in/rafał-skwara-75746259/



Młody, otwarty, komunikatywny i ambitny junior dev z rocznym komercyjnym doświadczeniem. Poszukuję pracy, która będzie dla mnie wyzwaniem i szansą na dalszą naukę programowania w interesujących technologiach, znanych mi lub nowych. W zamian oferuję maksymalne zaangażowanie w wykonywane obowiązki i obietnicę przekuwania mojego zapamiętania w nauce w zyski dla firmy.

Umiejętności

HTML5

CSS3: pozycjonowanie, stylizacja, animacje i więcej

JavaScript (ES5 i ES6), jQuery: trawersowanie i manipulacja DOM, proste algorytmy, RESTful API, podstawy OOP

React (podstawy), Redux, React-Router

Narzędzia: podstawy git, Gulp i Webpack, npm

Preprocesory: Pug i Sass/SCSS

Podstawy obróbki grafiki i wideo: Photoshop, Premiere Pro, Resolve

Doświadczenie

2017-11 - do dziś

WSiP, dział ETP

specjalista ETP (front end)

Programowanie warstwy wizualnej oraz UI ekranów multimedialnych i mini-gier dla aplikacji bazujących na Electronie. Wykorzystuję: HTML5, CSS/Sass, czysty JavaScript (ES6), jQuery (także jQuery UI) oraz inne biblioteki (np. Fabric.js, Draggable).

Przykładowe aplikacje:

- Tablica interaktywna, część Interaktywnego Placu zabaw dla przedszkoli, (JS, Fabric, HTML, CSS, HTML Canvas API) aplikacja która pozwala dzieciom na rysowanie trzema narzędziami na wirtualnej tablicy oraz na umieszczanie na niej grafik. Działa także na ekranach dotykowych.
- Mapy uzupełnienie podręcznika do geografii (Canvas, Draggable, HTML, CSS, JS). Prosta wariacja nt. Google Maps. Mapy można przybliżać i oddalać, wybierać widoczne warstwy i przesuwać, także dotykowo.

Wszystkie aplikacje były dystrybuowane razem z podręcznikami papierowymi, trafiły więc do tysięcy polskich szkół i przedszkoli.

2017-08 - 2017-10

WSiP, dział e-Marketingu

młodszy specjalista ds. e-marketingu

Kodowanie i obsługa wysyłki mailingów przy użyciu firmowego systemu CRM oraz Freshmaila.

Edycja treści witryny, projektowanie podstron w oparciu o szablon na WordPressie. Udział w planowaniu kampanii reklamowych online i raportowanie wyników.

2014-12 - 2017-04

Clipper Logistics Plc, Worsley, Manchester

Goods In Worker, FLT Driver

Obsługa dostaw w magazynie sieci logistycznej. Przyjmowanie towaru na stan, sprawdzanie ilościowe i jakościowe dostaw, komunikacja z siedzibą klienta w Londynie, prowadzenie wózka widłowego typu Reach (podnośnikowy boczny).

2014-06 - 2014-09

Shioness Ltd., Manchester

budowanie marki

Tymczasowa praca przy założeniu sklepu internetowego z odzieżą damską i budowaniu jego marki w internecie. Zakup i zarządzanie domenami, zapełnienie witryny opisami produktów (WordPress), założenie i wstępne rozruszanie social media (FB, Pinterest, Twitter), założenie bloga (WordPress), obsługa aukcji na eBay i sprzedaży przez witrynę sklepu i sklep Facebook. Kampania AdWords i analiza danych Google Analytics.

Blog: shioness.wordpress.com

Twitter: @Shioness

Pinterest: pinterest.com/Shioness

Edukacja

2007-09 - 2010-07

Uniwersytet Warszawski, dziennikarstwo i komunikacja społeczna, licencjat

Studia m.in. przygotowujące do pracy w zawodzie dziennikarza lub zawodach około-dziennikarskich. Nauczyły mnie:

- roli komunikacji w społeczeństwie, wpływu na nią czynników psychologicznych i socjologicznych,
- researchu i krytycznego spojrzenia na pozyskiwane informacje,
- warsztatu dziennikarskiego i podstaw PR.

2016-11

FreeCodeCamp, kurs Front End Developer (kurs i 3 projekty)

Kompleksowy, praktyczny kurs online prowadzony przez prężną NGO. Dogłębne poznanie podstaw **HTML 5**, **CSS3**, **jQuery** (także REST API), poparte praktycznymi projektami, budowanymi od podstaw, bez ciągnięcia "za rączkę". Te oraz inne projekty dostępne są na moim profilu na CodePen.

http://codepen.io/rafalskwara/

Języki obce

Angielski

biegły w piśmie, bardzo dobry w mowie

Hiszpański

podstawowy, dawno nie używany; planuję kontynuować naukę

Zainteresowania

Nauka gry na gitarze elektrycznej - rozwijająca sprawność manualną oraz analityczne spojrzenie na muzykę, a przy tym bardzo relaksująca.

Czytanie - pozycje popularno-naukowe oraz literatura faktu (także w jęz. angielskim), co częściowo zaspokaja ciągłą potrzebę dowiadywania się nowych rzeczy i poszerzania horyzontów.

Nowe technologie - nie tylko związane stricte z internetem.

Piłka nożna. Premier League i Fantasy Premier League

Klauzula poufności

Wyrażam zgodę na przetwarzanie przez RTB House SA, RTB House Services sp. z o.o. oraz RTB House Poland sp. z o.o. moich danych osobowych zawartych w dokumentach rekrutacyjnych (formularzu rekrutacyjnym, CV, liście motywacyjnym) do celów udziału w procesie rekrutacyjnym prowadzonym przez RTB House SA, RTB House Services sp. z o.o. oraz RTB House Poland sp. z o.o."

Wyrażam zgodę na przetwarzanie przez RTB House SA, RTB House Services sp. z o.o. oraz RTB House Poland sp. z o.o. moich danych osobowych zawartych w dokumentach rekrutacyjnych oraz zebranych podczas ewentualnego procesu kwalifikacyjnego do celów udziału w przyszłych procesach rekrutacyjnych prowadzonych przez RTB House SA, RTB House Services sp. z o.o. oraz RTB House Poland.